【裁判字號】    88,附民,405
【裁判日期】    890223
【裁判案由】    詐欺
【裁判全文】
臺灣高雄地方法院刑事附帶民事訴訟判決            八十八年度附民字第四○五號
    原      告  甲○○
    被      告  乙○○
右列被告因詐欺案件（本院八十八年度易字第二七八一號），經原告提起附帶民事訴
訟，請求損害賠償，本院判決如左：
    主  文
被告應給付原告新臺幣柒萬柒仟元，及自民國八十八年八月十一日起至清償日止，按
週年利率百分之五計算之利息。
原告其餘之訴駁回。
本判決第一項於原告以新臺幣貳萬伍仟元為被告供擔保後，得假執行。
原告其餘假執行之聲請駁回。
    事  實
甲、原告方面：
一、聲明：求為判決被告應給付原告新臺幣（下同）八萬元，及自起訴狀繕本送達之
    翌日起至清償日止，按週年利率百分之五計算之利息，並願供擔保請求宣告假執
    行。
二、陳述：被告於民國八十八年一月初某日向原告詐取八萬元，迄今尚未返還。按因
    故意不法侵害他人權利者，應負損害賠償責任，民法第一百八十四條第一項定有
    明文，本件被告既因故意不法侵害原告之權利，對原告因此所受損害自應負損害
    賠償責任，爰請求被告賠償八萬元及法定遲延利息。
三、證據：引用刑事案件之證據資料。
乙、被告方面：
一、聲明：求為判決駁回原告之訴，
二、陳述：被告並無詐騙原告八萬元。
三、證據︰未提出。
    理  由
一、按附帶民事訴訟之判決，應以刑事訴訟判決所認定之事實為據，刑事訴訟法第五
    百條前段定有明文。本件原告起訴主張被告向其詐取金錢之事實，業據本院八十
    八年度易字第二七八一號刑事判決判處被告罪刑在案，並有上開判決書為證，原
    告主張之事實自堪信為真實。
二、因故意不法侵害他人權利者，負損害賠償責任，民法第一百八十四條第一項前段
    定有明文，本件被告確有故意不法侵害告訴人之財產權，自應負賠償之責，是原
    告訴請被告賠償，自屬有據。茲應審究者為原告得請求賠償之金額，如本院八十
    八年度易字第二七八一號刑事判決認定之事實，被告固以詐術向告訴人收取記者
    車馬費（六萬六千元）及場地費（一萬五千元）共計八萬元之現金，惟查，被告
    確有支付漢王大飯店三千元場地費，告訴人亦於本院刑事審理中供稱在卷，詳如
    上開刑事判決，是原告所得請求被告賠償之金額應為七萬七千元，原告逾此部分
    之請求，尚難准許。
三、綜上所述，被告應給付原告七萬七千元，及自附民起訴狀繕本送達之翌日即八十
    八年八月十一日起至清償日止，按週年利率百分之五計算之利息，原告在此範圍
    內之請求，為有理由，應予准許，原告逾此範圍之請求，為無理由，應予駁回。
四、本件原告就其勝訴部分陳明願供擔保請求宣告假執行，核無不合，爰酌定相當金
    額准許之，至原告敗訴部分，其假執行之宣告，已失所依據，應予駁回。
據上論結，原告之訴為一部有理由，一部無理由，應依刑事訴訟法第五百零二條、第
一項、第二項、第四百九十一條第十款、民事訴訟法第三百九十條第二項、第三百九
十二條後段判決如主文。
中      華      民      國    八十九    年      二      月    二十三    日
                              臺灣高雄地方法院刑事第四庭
                                  審判長法  官    徐文祥
                                        法  官    徐美麗
                                        法  官    劉定安
右正本證明與原本無異。
如不服本判決，應於判決送達後十日內，向本院提出上訴狀。
                                        書記官    李文記
中    華    民    國      八十九      年      二      月      二十四    日


司法院資訊處製作；財團法人民間司法改革基金會備份。
